【裁判字號】    97,抗,999
【裁判日期】    970624
【裁判案由】    確認派下權不存在
【裁判全文】
臺灣高等法院民事裁定                   97年度抗字第999號
抗  告  人  庚○○
相  對  人  乙○○
            丙○○
            甲○○
            辛○○
            壬○○
            癸○○
            己○○
            戊○○
            丁○○
抗告人因與相對人間確認派下權不存在事件，對於中華民國97年
5月9日臺灣板橋地方法院96年度訴字第698 號所為裁定提起抗告
，本院裁定如下：
    主      文
抗告駁回。
抗告訴訟費用由抗告人負擔。
    理      由
一、按在第二審為訴之變更或追加，非經他造同意，不得為之。
    但有民事訴訟法第255條第1項第2款至第6款之情形，不在此
    限。又請求之基礎事實同一者，縱於訴狀送達後，原告固得
    將原訴變更或追加他訴，無須得被告同意，民事訴訟法第44
    6條第1項、第255條第1項第2 款分別定有明文。惟所謂請求
    之基礎事實同一，係指變更或追加之訴與原訴之主要爭點有
    其共同性，各請求利益之主張在社會生活上可認為同一或關
    連，而就原請求之訴訟及證據資料，於審理繼續進行在相當
    程度範圍內具有同一性或一體性，得期待於後請求之審理時
    予以利用，俾先後兩請求在同一程序得加以解決，避免重複
    審理，進而為統一解決紛爭者，方屬之。
二、查抗告人原起訴請求確認相對人就祭祀公業賴日生祀之派下
    權不存在，主張祭祀公業係抗告人之先祖賴成長為設立人，
    相對人為族人賴青雲之子孫，非祭祀公業之派下員。相對人
    則抗辯祭祀公業賴日生祀之設立人為賴青雲，渠等為賴青雲
    之曾孫。抗告人嗣於民國97年4 月15日將原訴變更為確認抗
    告人就祭祀公業賴日生祀之派下權存在，未經相對人同意變
    更。抗告人雖稱原訴與變更之訴均就祭祀公業由誰設立為審
    理，然抗告人之原訴係確認相對人就祭祀公業無派下權，變
    更之訴係確認抗告人就祭祀公業有派下權，原訴與變更之訴
    之爭點即非相同，難認原訴之證據資料與變更之訴具有同一
    或關連性，可於後請求之審理時，在同一程序加以解決，是
    不能認兩訴請求之基礎事實同一。原裁定以抗告人請求之基
    礎事實並非同一，且有礙訴訟之終結，裁定駁回抗告人變更
    之訴，於法並無不合。抗告意旨指摘原裁定不當，求予廢棄
    ，為無理由，應予駁回。
三、據上論結，本件抗告為無理由，爰裁定如主文。
中    華    民    國    97    年    6     月    24    日
                   民事第二庭
                        審判長法  官  吳謙仁
                              法  官  蘇瑞華
                              法  官  李瓊蔭
正本係照原本作成。
本裁定除以適用法規顯有錯誤為理由，並經本院許可外，不得再
抗告。如提起再抗告，應於收受後10日內委任律師為訴訟代理人
向本院提出再抗告狀。並繳納再抗告費新台幣１千元。
中    華    民    國    97    年    6     月    24    日
                              書記官  王才生


司法院資訊處製作；財團法人民間司法改革基金會備份。
